Minutes et répertoires du notaire Philippe LAMIRAL, 24 avril 1565 - 1577 (étude XXXIII)
Archives nationales
- Minutes de Philippe LAMIRAL, 24 avril 1565 - 1577; MC/ET/XXXIII/180 - MC/ET/XXXIII/189
  - Minutes. 1573, MC/ET/XXXIII/186; registre
    - Vente par frère Jean de Pruetis, docteur en théologie, religieux prémontré profès de l'abbaye de la Grâce-de-Dieu autrement dite Saint-Jean-de-la-Castille, diocèse d'Aire-sur-l'Adour, 40, désigné par le Pape, canoniquement élu par les religieux et nommé par le Roi, abbé de Saint-Jean-Baptiste de Prémontré, 02, chef de l'ordre, des coupes de bois à faire dans les bois de Haiape, ? près de Guise, 02 pendant 9 années à compter de la Saint-Denis 1572 à Pierre de La Chasse, marchand à Guise, moyennant 3.150 livres, par an 350 livres., 25 janvier 1573; MC/ET/XXXIII/186
      Précisions sur les lieux: AisneHannapes
      acte de vente; Guise (Aisne); La Chasse, Pierre de; Pruetis, Jean de; abbé; docteur d'université; commerçant; religieux
    - Contrat de mariage entre Guillaume de Bouvecayre, serviteur domestique de Bonne Couraud, veuve de Christophe Hennequin, et originaire de Removille-en-Xaintois, fils de Christophe de Bouvecayre, manouvrier à Removille, et de Jeanne Charbonmer, et Marie Bernier, fille de Claude Lasnier, veuve de Pierre Bernier, vigneron à Dammartin-en-Brie., 26 janvier 1573; MC/ET/XXXIII/186
      contrat de mariage; Bouvecayre, Guillaume de; Couraud, Bonne; Hennequin, Christophe; Bouvecayre, Christophe; Chabonmer, Jeanne; Bernier, Marie; Lasnier, Claude; Bernier, Pierre; employé de maison; journalier; viticulteur
    - Constitution, moyennant 600 livres, de 50 livres de rente par les prévôts des marchands et échevins de Paris, à Guillaume Luquyn, bachelier en théologie à Paris., 30 janvier 1573; MC/ET/XXXIII/186
      constitution de rente; bachelier
    - Quittance de 63 livres 15 sols par Nicolas Mulot, docteur en théologie au nom et comme procureur et receveur du collège de Sorbonne à Jean Guespin, l'aîné, éperonnier du Roi, bourgeois de Paris, et Marguerite Guespin, veuve d'Isoré Morel, aussi éperonnier du Roi, frère et sœur, seuls héritiers pour les lots et ventes dus au collège, suivant sentence du Châtelet du 22 décembre 1572., 2 février 1573; MC/ET/XXXIII/186
      quittance; Sorbonne; Mulot, Nicolas; Guespin, Jean; Guespin, Marguerite; Morel, Isoré; comptable; docteur d'université; forgeron
    - Titre nouvel de 100 sols de rente annuelle à percevoir sur une maison sise à Argenteuil (95) rue de la Chaussée, par Louis de La Place, boulanger à Argenteuil, à Nicolas Le Pelletier, receveur général de l'Université., 5 février 1573; MC/ET/XXXIII/186
      Précisions sur les lieux: Argenteuil (Val-d'Oise)--Chaussée (rue de la)
      titre nouvel; Argenteuil (Val-d'Oise); La Place, Louis de; Le Pelletier, Nicolas; boulanger; comptable
    - Bail pour un an du 1er janvier 1573 et moyennant 120 livres, outre la charge de faire desservir la cure in divinis, du revenu de la cure Saint-Rémy-d'Allemant, diocèse de Troyes, par Nicolas de Rozières, curé d'Allemant et étudiant en l'Université, à Gilles de Dieu, laboureur à Allemant., 5 février 1573; MC/ET/XXXIII/186
      bail; Allemant (Marne); Troyes (Aube); Rozières, Nicolas de; curé; étudiant; agriculteur
    - Pierre Palette, étudiant, acolyte aspirant à la prêtrise, demeurant au collège de Presles, n'accepte que comme une rente viagère (et non perpétuelle) les 40 livres de rente qui lui ont été données par contrat passé devant Antoine Robert et Adrien Heu, notaires à Grandville en la prévôté de Beauvais par Antoine Palette, laboureur, son frère., 10 février 1573; MC/ET/XXXIII/186
      constitution de rente; Presles (collège de); Beauvais (Oise); Granville (Manche); Palette, Pierre; étudiant; agriculteur
    - Bail pour 4 ans de Pâques 1573 et moyennant 140 livres par an d'une maison à Paris, grande rue Saint-Jacques, ' La Pie en Cage ' par le collège de Sorbonne à Gilles Tujoue, maître écrivain à Paris., 11 février 1573; MC/ET/XXXIII/186
      bail; Saint-Jacques (rue); Pie en Cage (enseigne de la); Tujoue, Gilles; écrivain
    - Testament d'Antoine Clavel, seigneur de Montfort de Pinet et de la Roche-Pigoulet, au pays de Dauphiné, bailliage de Viennois, chevalier de l'ordre du Roi, capitaine de 50 hommes d'armes des ordonnances et Chambellan ordinaire du Duc d'Anjou, et ci-devant capitaine et gouverneur d'Abbeville, partant pour le camp de La Rochelle., 12 février 1573; MC/ET/XXXIII/186
      testament; Clavel, Antoine
    - Testament de dame Hippolyte de Cosse femme d'Antoine Clavel, seigneur de Montfort de Pinet et de la Roche-Pigoult en Dauphiné., 12 février 1573; MC/ET/XXXIII/186
      testament; Cosse, dame Hippolyte de; Clavel, Antoine
    - Jacques Chenebrart, maître ès arts, pédagogue demeurant au collège de Lisieux, prend, à compter du 16 février 1573 et moyennant 90 écus d'or par an, Honoré Meudon, natif d'Arles-en-Provence, et François et Antoine Baradier, seigneurs de Gallebert, natifs de Malthe, ses cousins., 13 février 1573; MC/ET/XXXIII/186
      accord; Baradier, Antoine; Baradier, François; Chenebrart, Jacques; Meudon, Honoré
    - Bail pour 4 ans de Pâques 1573 et moyennant 170 livres par an d'une maison à Paris, grande rue Saint-Jacques, ' Le soleil d'or ' par le Collège de Sorbonne, à Nicolas Bruslé, marchand imprimeur à Paris., 16 février 1573; MC/ET/XXXIII/186
      bail; Saint-Jacques (grande rue); Bruslé, Nicolas; commerçant; imprimeur
    - Bail pour 4 ans de Pâques 1573 et moyennant 180 livres par an d'une maison à Paris, grande rue Saint-Jacques ' La Longue Allée ' par le collège de Sorbonne à Germaine Rubentel, veuve de Jean Dessoyes, conseiller au Châtelet., 17 février 1573; MC/ET/XXXIII/186
      bail; Sorbonne; Saint-Jacques (rue); Longue Allée (enseigne de la); Rubentel, Germaine; Dessoyes, Jean; magistrat
    - Bail pour 4 ans de Pâques 1573 et moyennant 190 livres par an d'une maison à Paris, rue de Sorbonne, ayant une issue derrière au Cloître Saint-Benoît, par le collège de Sorbonne à maître Laurens Descroisettes, seigneur de Saint-Mesme et de Charny, avocat en Parlement, y demeurant., 17 février 1573; MC/ET/XXXIII/186
      bail; Sorbonne; Sorbonne (rue de); Saint-Benoît (cloître); Descroisettes, Laurens; avocat au parlement (Ancien Régime)
    - Constitution, moyennant 300 livres, de 25 livres de rente annuelle par les Prévôts des marchands et échevins de Paris à Nicolas Mulot, docteur régent en théologie., 18 février 1573; MC/ET/XXXIII/186
    - Bail pour un an de Pâques 1573 et moyennant 30 livres des revenus de la cure de Bozey, diocèse de Clermont, par Mathieu Bessay, prêtre, licencié en décret et étudiant, curé de Brozey, à Pierre Reynaud, prêtre, natif de Saint-Just-en-Bas, diocèse de Lyon., 19 février 1573; MC/ET/XXXIII/186
      bail; Saint-Just-en-Bas (Loire); Clermont (Oise); Lyon (Rhône); Bessay, Mathieu; Reynaud, Pierre; prêtre; étudiant; curé
    - Testament d'Honorat Ledier, marchand à Bordeaux (33), de présent gisant au lit, malade, en l'hôtellerie de la Marguerite, rue de la Harpe, paroisse Saint-Séverin, près Saints Cosme et Damien., 20 février 1573; MC/ET/XXXIII/186
      testament; Harpe (rue de la); Ledier, Honorat; commerçant
    - Transaction au sujet des revenus de la cure de Saint-Martin de Bazoches-les-Hautes, diocèse d'Orléans, entre Melaine Duval, curé et étudiant en l'Université, et Alexandre Leblond, prêtre desservant ladite cure., 20 février 1573; MC/ET/XXXIII/186
      accord; Bazoches-les-Hautes (Eure-et-Loir); Duval, Melaine; Leblond, Alexandre; curé; étudiant; prêtre
    - Fondation moyennant 160 livres, d'un salut journalier et d'un obit en l'église de Haut-Moutier, en la Vicomté-de-Valognes (50), par Nicolas Le Pelletier, receveur général de l'université, comme exécuteur du testament de défunt Etienne Créveul, docteur en théologie, natif de Haut-Moutier., 21 février 1573; MC/ET/XXXIII/186
      Précisions sur les lieux: Lestre (Manche)--Haut-Moitiers; Lestre (Manche)--Haut-Moitiers (?)
      fondation pieuse; Lestre (Manche); Créveul, Etienne; Le Pelletier, Nicolas; docteur d'université; comptable
    - Contrat de mariage entre Mathieu Dugué, marchand de vins, fils de défunt Louis Dugué, hôtelier à Paris, et Marguerite Legrand, et Jeanne Henry, fille mineure de défunt Jacques Henry, hôtelier à Paris, et de Jacqueline Avery, veuve en secondes noces de Julien Roussel, aussi hôtelier à Paris et pupille de Jacques Chappelain, notaire au Châtelet., 26 février 1573; MC/ET/XXXIII/186
      contrat de mariage; Dugué, Mathieu; Dugué, Louis; Legrand, Marguerite; Henry, Jeanne; Henry, Jacques; Avery, Jacqueline; Roussel, Julien; Chappelain, Jacques; commerçant; hôtelier; notaire
    - Contrat de mariage entre Marin Lotin, maître pêcheur à engins à Choisy-sur-Seine (94) et Pasquerette Musnyer, veuve de Jacques Menon, vigneron à Thiais (94)., 26 février 1573; MC/ET/XXXIII/186
      contrat de mariage; Thiais (Val-de-Marne); Lotin, Marin; Musnyer, Pasquerette; Menon, Jacques; marin-pêcheur; viticulteur
    - Quittance par Nicolas Mulot, docteur en théologie, comme receveur du collège de Sorbonne, à Jean Flodery, chanoine en l'église de Troyes, comme exécuteur du testament de défunt Jean Regnault, chanoine théologal de Troyes, de 69 livres 10 sols pour solde de la location au défunt d'une maison à Paris, rue des Maçons., 26 février 1573; MC/ET/XXXIII/186
      quittance; Sorbonne; Troyes (Aube); Mulot, Nicolas; Flodery, Jean; Regnault, Jean; docteur d'université; comptable; chanoine; chanoine
    - Continuation par le collège de Dainville à Mathias Mousnier, bourgeois de Paris, époux de Denise Du Floch, veuve en premières noces de Jean Cayeulx, maître pelletier foureur de robes, du bail de la maison sise à Paris, rue de la Harpe ' La Prise de Calais ' fait audit défunt Cayeulx par acte du 19 février 1572 pour 9 ans de la Saint-Jean-Baptiste 1572 moyennant 90 livres par an., 27 février 1573; MC/ET/XXXIII/186
      bail; Dainville (collège de); Harpe (rue de la); Mousnier, Mathias; Du Floch, Denise; Cayeulx, Jean; fourreur; fourreur
    - Transport, moyennant 300 livres, de 25 livres de rente à prendre sur Mathieu Pothery, marchand bourgeois de Paris, y demeurant rue Sacalie, en la Maison de l'Image de la Madeleine, par Claude Becquet, bachelier en théologie, à Jean Gueffier, secrétaire de Madame Renée de France, duchesse de Ferrare et de Chartres., 11 mars 1573; MC/ET/XXXIII/186
      cession; Sacalie (rue); Madeleine (enseigne de la); Pothery, mathieu; bachelier; secrétaire
    - Testament de maître Nicole Sausseron, prêtre, curé de Cholly près Longjumeau, diocèse de Paris (: Chillly-Mazarin 91) et prêtre habitué à Saint Cosme et Damien de Paris., 12 mars 1573; MC/ET/XXXIII/186
      testament; Sausseron, Nicole; prêtre; curé; prêtre
    - Testament de Simon Debourg, écuyer, archer des grades de Monseigneur, frère du Roi, natif de Lyon et gisant au lit, malade, à Paris, rue de la Harpe, en la maison des Vers gallands, près la Porte SaintMichel., 15 mars 1573; MC/ET/XXXIII/186
      testament; Lyon (Rhône); Harpe (rue de la); Debourg, Simon
    - Contrat de mariage entre Pierre Dasnières, fils de défunt Pierre Dasnières, teinturier à Paris, et de Claude Le Roy, et Nicole Watier, fille de Marguerite de Séqueville, veuve de Thomas Watier et femme en secondes noces de Pierre Cardon, marchand drapier., 17 mars 1573; MC/ET/XXXIII/186
      contrat de mariage; Dasnières, Pierre, père et fils; Le Roy, Claude, Watier, Nicole; Séqueville, Marguerite de; Watier, Thomas; Cardon, Pierre; teinturier blanchisseur; négociant
    - Bail pour 4 ans de Pâques 1573 et moyennant 110 livres d'une maison à Paris, rue de Sorbonne, par le collège de Sorbonne à Renée Boyvyn, veuve de Nicolas Bourgeois, avocat en Parlement, qui y demeure., 19 mars 1573; MC/ET/XXXIII/186
      bail; Sorbonne; Sorbonne (rue de); Boyvyn, René; Bourgeois, Nicolas; avocat au parlement (Ancien Régime)
    - Obligation de 43 livres 10 sols, pour prêt à rembourser dans 8 ans ou à imputer sur la succession de Marguerite Hervé, leur mère, par François Chasles, étudiant à Paris, à Jean Chasles l'aîné, son frère, maître écrivain à Paris., 25 mars 1573; MC/ET/XXXIII/186
      obligation; Hervé, Marguerite; Chasles, François; étudiant; écrivain
    - Transport moyennant 96 livres de 8 livres de rente sur une maison à Paris, rue Alexandre Langlois près du Jeu de Paume, par Marguerite Hervé, veuve de Denis Chasles, procureur en Parlement et clerc au greffe civil, à Jean Chasles le jeune son fils en présence de Jean Chasles l'aîné, maître écrivain; François Chasles, étudiant et Germain Le Roy, clerc au greffe civil, ses fils et gendre., 25 mars 1573; MC/ET/XXXIII/186
      cession; Alexandre-Langlois (rue); Hervé, Marguerite; Chasles, Denis; procureur de justice (Ancien Régime); écrivain
    - Quittance par Gilbert Chappelle, banquier, bourgeois de Paris, à frère Jean de Pruetis, docteur en théologie, élu par le Pape et le couvent de Prémontré, 02, chef d'ordre, vacant par le décès du cardinal de Ferrare, de 1.228 écus d' Italie dits pistoles, en acompte de 2.728 écus d'Italie pour rapporter dans les trois mois les bulles de nomination à l'abbaye de Prémontré., 26 mars 1573; MC/ET/XXXIII/186
      Précisions sur les lieux: Prémontré (Aisne)--Abbaye
      quittance; Prémontré (Aisne); Chappelle, Gilbert; Este, Hippolyte d' (1509-1572); Pruetis, Jean de; banquier; docteur d'université
    - Testament de Jean Aleaume, docteur en théologie, chanoine et pénitencier de Paris ' gisant au lit, malade, en une chambre du Collège de Sorbonne '., 28 mars 1573; MC/ET/XXXIII/186
      testament; Sorbonne; Aleaume, Jean; docteur d'université; chanoine
    - Quittance de 111 livres 11 sols 3 deniers par Jacques Lefèvre, docteur en théologie, syndic de la Faculté de Théologie, et Pierre Legoux, curé d'Aigreville, diocèse de Sens [Egreville, Seine-et-Marne], et grand bedeau, procureur et receveur de ladite faculté, à Antoine Godard, procureur au Châtelet pour le rachat (105 livres) et arrérages (6 livres 11 sols) de 7 livres parisis de rente (= 8 livres 15 sols tournois) sur une maison à Paris, rue du Séjour, autrement dite Jean Rissolle, dit Le Myre ' image Saint-Roch '., 31 mars 1573; MC/ET/XXXIII/186
      quittance; Egreville (Seine-et-Marne); Séjour (rue du); Lefèvre, Jacques; docteur d'université; curé; huissier; comptable
    - Bail pour 3 ans de Noël 1573 et moyennant 11 livres 10 sols de deux maisons, foulerie, cave, étable, jardin, terre, pré et ramage à Lardy à Jean Vacher le jeune, laboureur à Lardy - (Collège de Sorbonne)., 31 mars 1573; MC/ET/XXXIII/186
      bail; Sorbonne; Lardy (Essonne); Vacher, Jean; agriculteur
    - Frère Pierre Seicheespée, docteur en théologie, religieux de l'ordre des Frères Prêcheurs, quitte Jacques Fabert, docteur en théologie et syndic de la faculté de théologie, de 10 écus soleil, payés par Pierre Legoux, curé d'Egreville et grand bedeau de la Faculté, pour tous les revenus qui lui sont dus, comme docteur en théologie, en exécution de l'arrêt du Parlement rendu entre eux., 3 avril 1573; MC/ET/XXXIII/186
      quittance; Fabert, Jacques; Legoux, Pierre; Seichespée, Pierre; huissier; curé; docteur d'université; religieux
    - Michel Carron, écolier étudiant, âgé de 23 ans, natif de Criel-sur-Mer près Le Tréport, au comté d'Eu, fils de Guillaume Carron, laboureur de présent à Chigny, audit comté d'Eu, et de défunte Colette Ferrant, sa première femme, promet au collège de Sorbonne de remplir, le temps que les maîtres et boursiers voudront, l'état de dépensier du Collège aux gages de 30 sols par semaine. Guillaume Lebel, bachelier en théologie et boursier du collège des Trésoriers, se porte caution jusqu'à 400 livres. Et mise en possession de l'argenterie le 14 avril 1573., 4 avril 1573 - 14 avril 1573; MC/ET/XXXIII/186
      promesse; Criel-sur-Mer (Seine-Maritime); Chigny (Aisne); Sorbonne; Trésorier (collège du); Carron, Michel; Carron, Guillaume; Ferrant, Collette; Lebel, Guillaume; agriculteur; économe; bachelier; étudiant
    - Contrat de mariage entre Jean Le Myquotoys, compagnon courroyeur de cuirs, fils de Cantienne Chaudeau, veuve d'Antoine Le Myquotoys, vivant potier d'étain à Paris, grande rue Saint-Jacques, et Marie Megret, fille de Jean Megret, archer du guet de Paris et de défunte Jeanne Panonel, sa première femme., 5 avril 1573; MC/ET/XXXIII/186
      contrat de mariage; Saint-Jacques (grande rue); Le Myquotoys, Jean; Chaudeau, Cantienne; Le Myquotoys, Antoine; Megret, Maris; Megret, Jean; Panonel, Jeanne; potier
    - Echange de maisons à Troyes (10) entre Sébastien Nyvelle, marchand libraire à Paris, époux de Madeleine Bodeau, et Emond Denyse, marchand papetier à Paris, époux d'Anne Nyvelle., 6 avril 1573; MC/ET/XXXIII/186
      échange; Troyes (Aube); Denyse, Emond; Nyvelle, Edmond; Bodeau, Madeleine; Nyvelle, Anne; commerçant; papetier; libraire
    - Jean Vellet, laboureur à Soulerre, s'engage envers le collège de Sorbonne à labourer, provigner, echlasser lier et esbourgeonner les vignes du collège à Soulerre [Solers, Seine-et-Marne] moyennant 20 sols par arpent., 11 avril 1573; MC/ET/XXXIII/186
      Sorbonne; Solers (Seine-et-Marne); Vellet, Jean; agriculteur
    - Délivrance par Catherine Aleaulme, veuve de Jean Vente, marchand pourpointier à Paris, et Jeanne Aleaulme, épouse de Guillaume Granyer, marchand bonnetier à Paris, soeurs et héritières de Jean Aleaulme, doyen de la faculté de théologie, chanoine et pénitencier de Paris, en exécution du testament du défunt en date du 28 mars 1573, de 25 livres de rente perpétuelle à chacun des 4 neveux et nièce du défunt, issus des soeurs précédées de celui-ci., 15 avril 1573; MC/ET/XXXIII/186
      Aleaume, Catherine; Aleaume, Jean; Aleaume, Jeanne; Granyer, Guillaume; Vente, Jean; fabricant d'accessoires vestimentaires; chanoine; doyen d'université; fabricant d'accessoires vestimentaires; prêtre
    - Délivrance par les héritiers de Jean Aleaume, docteur en théologie, chanoine et pénitencier de Paris, de 100 livres de rente en deux parties de 50 livres au collège de Sorbonne qui en est légataire., 15 avril 1573; MC/ET/XXXIII/186
      Sorbonne; Aleaume, Jean; docteur d'université; chanoine
    - Délivrance par les soeurs et héritières de Jean Aleaulme, doyen de la faculté de théologie, chanoine et pénitencier de Paris, à Jean Brizebart, chanoine de Sainte-Opportune et ancien serviteur du défunt, des legs à lui faits de maison et terre à Gentilly et de vêtement de deuil., 15 avril 1573; MC/ET/XXXIII/186
      délivrance de legs; Gentilly (Val-de-Marne); Aleaume, Jean; Brizebart, Jean; chanoine; employé de maison; enseignant; prêtre
    - Constitution, moyennant 720 livres, de 60 livres de rente sur l'Hôtel de Ville par les Prévôts et marchands d'Echevins de Paris à Michel Aubourg, bachelier en Théologie, demeurant au Collège de Lisieux., 16 avril 1573; MC/ET/XXXIII/186
      constitution de rente; Lisieux (collège de); Aubourg, Michel; bachelier
    - Testament de Catherine Baudu, veuve de Jean Desbans, écuyer, chauffecire héréditaire de la Chancellerie de France, demeurant rue de la Calendre, paroisse Saint-Germain-le-Vieil, allant et venant par les rues., 25 avril 1573; MC/ET/XXXIII/186
      testament; Calandre (rue de la); Baudu, Catherine; Desbans, Jean
    - Vente d'une maison en cours de construction à Nogent-sur-Seine, rue de l'Orme Favier par Jean Poiterat, marchand boucher à Paris et précédemment à Nogent-sur-Seine, à Pierre Philippon, prêtre demeurant au collège de Calvi, à charge de 35 sols de rente et moyennant 30 livres payées comptant., 30 avril 1573; MC/ET/XXXIII/186
      Précisions sur les lieux: Nogent-sur-Seine (Aube)--Orme-Favier (rue de l')
      acte de vente; Nogent-sur-Seine (Aube); Philippon, Pierre; Poiterat, Jean; boucher; prêtre
    - Vente moyennant 3.600 livres de 300 livres de rente par Claude Desmazis, seigneur de Brières et de Châlon au bailliage d'Etampes, époux de Catherine Sanguin et François de Brissay, écuyer, seigneur du Roussoy an bailliage d'Etampes, à Jacques Kerver, marchand libraire juré à Paris., 4 mai 1573; MC/ET/XXXIII/186
      acte de vente; Kerver, Jacques; Desmazis, Claude; Sanguin, Catherine; Brissay, François de; libraire
    - Contrat de mariage entre Simon Maillard, maître menuisier au faubourg Saint-Marcel, grande rue Mouffetard, et Catherine Authain, veuve de Jean Sejournay, vivant menuisier au faubourg Saint-Germain-des-Prés., 5 mai 1573; MC/ET/XXXIII/186
      contrat de mariage; Saint-Marcel (faubourg); Mouffetard (rue); Maillard, Simon; Authain, Catherine; Sejournay, Jean; menuisier; menuisier
    - Donation mutuelle de tous leurs biens meubles et acquets et conquets imeubles entre Thibault Marchant, maître épinglier à Paris, rue du Palais du Terme dite des Mathurins, et Jeanne Dudoy, sa femme., 12 mai 1573; MC/ET/XXXIII/186
      donation; Mathurins (rue des); Marchant, Thibault; Dudoy, Jeanne; forgeron
    - Bail pour 6 ans de la Saint-André 1572 et moyennant 18 septiers de blé froment par le collège des Cholets à François Doulcet, marchand à Voisenon-sur-le-Jard, paroisse de Saint-Barthélémy-les-Melun, de toutes les dîmes que le collège a droit de prendre au terroir de Montereau-sur-le-Jard., 23 mai 1573; MC/ET/XXXIII/186
      bail; Cholets (collège des); Voisenon (Seine-et-Marne); Doulcet, François; commerçant
    - Vente moyennant 65 livres de 11 septiers 4 boisseaux de grains par Nicolas de Rozières, écolier étudiant, curé de Saint-Rémy d'Allemant, diocèse de Troyes, à Antoine Auger, laboureur à Allemant, 27 mai 1573; MC/ET/XXXIII/186
      acte de vente; Allemant (Marne); Troyes (Aube); Rozières, Nicolas de; Auger, Antoine; étudiant; curé; agriculteur
    - Vente moyennant 2.500 livres par maître Jean Dormy, avocat à la Cour, à maître Jean de La Robermère, docteur régent en la faculté de décret, avocat à la Cour, de trois maisons à Paris, grande rue Saint-Jacques, en la censive du prieuré de Notre-Dame-des-Champs, d'une autre sise rue de Lourcine au faubourg Saint-Marcel et de quelques rentes., 31 mai 1573; MC/ET/XXXIII/186
      acte de vente; Lourcine (rue de); Notre-Dame-des-Champs (hameau); Saint-Jacques (rue); Saint-Marcel (faubourg); Dormy, Jean; La Robertière, Jean de; avocat; docteur d'université
    - Quittance par Vincent Mustel, docteur en médecine, tuteur de Claude, Vincent et Nicolas Mustel, ses enfants issus de son mariage avec Denise Begin, sa première femme, de 1.250 livres à Etienne Chapelle, prêtre, pour sa part dans l'adjudication, moyennant 5.000 livres, d'une maison à Paris, rue Saint-Jacques, Le Loup, par sentence du commissaire Vialar le 18 mai 1573., 1er juin 1573; MC/ET/XXXIII/186
      quittance; Loup (enseigne du); Saint-Jacques (rue); Begin, Denise; Chapelle, Etienne; Mustel, Claude; Mustel, Nicolas; Mustel, Vincent; docteur d'université; prêtre
    - Quittance par Jacques Chapelain, notaire au Châtelet, à Etienne Chapelle, prêtés de 2500 l. pour la part de sa femme, Marguerite Lepreux, dans la somme de 5000 l., moyennant laquelle a été adjugée par le commissaire Vialar le 18 mai 1573, une maison à Paris, grande rue Saint-Jacques, ' Le Loup '., 1er juin 1573; MC/ET/XXXIII/186; fol.0306
      quittance; Saint-Jacques (grande rue); Chapelain, Jacques; Chapelle, Etienne; Lepreux, Marguerite; Vialar, M.; notaire
    - Bail par Martine Dalles, veuve de Martin Fumée, seigneur des Roches Saint-Quentin, maître des requêtes de l'hôtel du roi, à Martin Fumée fils, de l'usufruit des terres de Genillé et du Pont au bailliage de Touraine, moyennant 700 l.t. de loyer annuel., 1er juin 1573; MC/ET/XXXIII/186
      bail; Dalles, Martine; Fumée, Martin; maître des requêtes (Ancien Régime)